臺灣南投地方法院刑事判決
111年度易字第399號
公  訴  人  臺灣南投地方檢察署檢察官
被      告  翁乙帆


上列被告因妨害名譽案件，經檢察官提起公訴（111年度偵字第5
09號），被告於準備程序中就被訴事實為有罪之陳述，經告知簡
式審判程序之旨，並聽取公訴人及被告之意見後，由本院裁定改
行簡式審判程序，判決如下：
    主      文
翁乙帆犯公然侮辱罪，處拘役貳拾日，如易科罰金，以新臺幣壹
仟元折算壹日。
    事實及理由
一、本案犯罪事實及證據，除證據部分補充「被告翁乙帆於本院
    審理時之自白」外，餘均引用檢察官起訴書之記載（如附件
    ）。
二、論罪科刑之理由：
  ㈠核被告所為，係犯刑法第309條第1項之公然侮辱罪。而被告
    以起訴書所載之侮辱性言語，公然辱罵告訴人陳虹池之行為
    ，係基於單一之公然侮辱犯意，於密切接近之時間、地點，
    接續實施公然侮辱之數舉動，侵害同一法益，各舉動之獨立
    性極為薄弱，依一般社會健全觀念，在時間差距上，難以強
    行分開，在刑法評價上，以視為數個舉動之接續施行，合為
    包括之一行為予以評價，較為合理，而應依接續犯論以包括
    之一罪。
  ㈡以行為人之責任為基礎，審酌被告僅因與告訴人間存有買賣
    糾紛，竟利用網際網路平台開啟直播，並以起訴書所載之言
    語辱罵告訴人，足以貶損告訴人於社會上之人格及地位，且
    網際網路傳播資訊之速度極快，對於告訴人名譽造成之影響
    難以彌補，所為不僅欠缺尊重他人人格法益之觀念，並致告
    訴人感到難堪與屈辱而受有精神上之痛苦；兼衡被告於審理
    中始坦承犯行，及迄至本案辯論終結前，未能與告訴人達成
    和解等犯後態度；暨考量被告自陳高中畢業之智識程度、擔
    任油漆包工、經濟狀況小康、離婚、與家人同住等家庭生活
    情狀（見院卷第38頁），及本案之犯罪動機、目的、手段、
    客觀犯罪情節等一切情狀，量處如主文所示之刑，並諭知易
    科罰金之折算標準。
據上論斷，應依刑事訴訟法第273條之1第1項、第299條第1項前
段、第310條之2、第454條第2項，判決如主文。
本案經檢察官蘇厚仁提起公訴，檢察官林孟賢到庭執行職務。
中　　華　　民　　國　　111 　年　　11　　月　　17　　日
　　　　　　　　　刑事第三庭    法　官　劉彥宏
以上正本與原本無異。
如不服本判決應於收受送達後20日內向本院提出上訴書狀，並應
敘述具體理由；其未敘述上訴理由者，應於上訴期間屆滿後20日
內向本院補提理由書（均須按他造當事人之人數附繕本）「切勿
逕送上級法院」。
告訴人或被害人如對於本判決不服者，應具備理由請求檢察官上
訴，其上訴期間之計算係以檢察官收受判決正本之日期為準。
                                書記官  劉  綺
中　　華　　民　　國　　111 　年　　11　　月　　18　　日
　　　　　　　　　
附錄本案論罪科刑法條：
中華民國刑法第309條第1項
公然侮辱人者，處拘役或9千元以下罰金。

附件：
臺灣南投地方檢察署檢察官起訴書
                                      111年度偵字第509號
　　被　　　告　翁乙帆　男　38歲（民國00年0月00日生）
　　　　　　　　　　　　住南投縣○○鎮○○路00號
　　　　　　　　　　　　國民身分證統一編號：Z000000000號
上列被告因妨害名譽案件，業經偵查終結，認應提起公訴，茲將
犯罪事實及證據並所犯法條分敘如下：
　　　　犯罪事實
一、緣翁乙帆與陳虹池有買賣糾紛，竟於民國110年4月7日22時
    至同年月8日0時許，以「翁乙帆」之臉書帳號開啟直播，並
    在不特定多數人得以共見共聞之狀態下，以「幹你娘老師你
    娘！」、「幹你娘！你贏錢沒我的份，輸錢就要怪我拉；有
    夠好笑的啦！你娘什麼客人都有啦！」、「你就是婊豬，你
    娘你就是婊豬！賭博都要我輸，幹你娘！連這款客人都有，
    我都沒有在唬爛。」、「幹你娘哩！」、「幹你娘我真的要
    倒了我！」之言語辱罵陳虹池，足以貶損陳虹池之名譽、人
    格等社會評價。
二、案經陳虹池告訴暨高雄市政府警察局三民第一分局報告臺灣
    高雄地方檢察署陳請臺灣高等檢察署檢察長核轉本署偵辦。
　　　　證據並所犯法條
一、證據清單及待證事實
編號 證據名稱 待證事實 1 被告翁乙帆於警詢及偵查中之供述 證明被告於110年4月7日22時至同年月8日0時許，以「翁乙帆」之臉書帳號開啟直播之事實。 2 證人即告訴人陳虹池於警詢及偵查中之證述 證明全部犯罪事實。 3 證人李宗達於偵查中之證述 證明全部犯罪事實。 4 被告與告訴人間之臉書對話紀錄截圖 證明被告與告訴人間有買賣糾紛之事實。 5 110年4月7日被告直播錄音檔暨錄音譯文、110年6月11日被告及告訴人電話錄音檔暨錄音譯文、臺灣高雄地方檢察署檢察官勘驗筆錄、告訴人之臉書頁面截圖 證明全部犯罪事實。 
二、訊據被告否認有何公然侮辱犯行，辯稱：伊用臉書開直播是
    伊私人的空間，伊有說犯罪事實欄所示之言語，但伊應該是
    跟旁邊的人說話，伊不是對告訴人罵髒話，伊沒有把告訴人
    的臉書頁面滑開讓看直播的人可以看得到等語。經查：
  ㈠證人即告訴人於偵查中證稱：伊在110年4月7日晚上私訊被告
    說伊這次收到的商品有點問題，被告說伊沒有證據可以證明
    被告賣的是尺寸不符的手珠，被告就開啟直播，罵伊幹你娘
    、幹你娘機掰、婊豬，還將手機打開伊的臉書頁面，上面有
    伊的照片還有伊的本名，讓看直播的人可以看到伊的照片跟
    伊的名字，可以讓看直播的人知道被告正在罵伊。證人李宗
    達有提供側錄被告直播的影片給伊，證人李宗達的臉書帳號
    是「陳俊宏」等語；證人李宗達於偵查中證稱：在被告那天
    開直播之前伊不認識告訴人，當天看到直播時被告一直在罵
    告訴人，伊就自己去告訴人的臉書好友，伊的臉書名稱是「
    陳俊宏」，伊跟告訴人說伊也有跟被告買東西，結果買到合
    成的，被告當時也有直播罵伊，因為被告把告訴人罵得太難
    聽了，伊才主動去密告訴人。伊有看到被告拿著手機打開告
    訴人的臉書頁面，之後開始罵犯罪事實欄所示之言語等語，
    足見被告確有於上揭時間開啟直播辱罵如犯罪事實欄所示言
    語之事實。
  ㈡又觀諸告訴人之臉書頁面上，告訴人之臉書名稱係「陳伍（
    陳虹池）」，並以告訴人之臉部正面照片作為大頭貼；復佐
    以告訴人提供其與「陳俊宏」間之對話截圖中，渠等開啟對
    話之時間為「110年4月7日23時44分」，核與被告本案開啟
    直播之時間相符，堪認證人李宗達確係於觀看被告之直播後
    ，始首次主動傳送訊息予告訴人，益證被告確有於直播時開
    啟告訴人之臉書頁面，且足使觀看被告直播之不特定多數人
    得以特定被告辱罵之對象確係告訴人無訛，被告辯稱其不是
    對告訴人罵髒話，伊沒有把告訴人的臉書頁面滑開讓看直播
    的人可以看得到等語，尚難採信。
  ㈢再者，被告於事發後之110年6月11日與告訴人通話，被告於
    告訴人質問是否有公開其臉書時未予否認，並稱：「如果對
    於罵髒話方面造成妳的不適我很抱歉」、「其實就是慎重的
    向妳道歉」、「我那天點開妳的FB只有一下下而已，後面就
    沒有了」等語，有110年6月11日被告及告訴人電話錄音檔暨
    錄音譯文、臺灣高雄地方檢察署檢察官勘驗筆錄等件在卷可
    佐，益徵被告上開所辯不足採信。
  ㈣至被告雖辯稱其用臉書開直播是伊私人的空間等語，惟斯時
    被告之直播人數有20餘人乙情，此據證人陳虹池於警詢中、
    證人李宗達於偵查中均證述在卷，堪認被告開啟直播辱罵告
    人確屬不特定多數人得以共見共聞之場合，被告此部分辯稱
    亦難採信，其犯嫌洵堪認定。
三、核被告所為，係犯刑法第309條第1項公然侮辱罪嫌。被告上
    開辱罵行為，係於密切之時間、地點實施，且侵害同一法益
    ，各行為之獨立性極為薄弱，主觀上益係出於同一公然侮辱
    之犯意，依一般社會健全觀念，應視為數個舉動之接續施行
    ，合為包括之一行為予以評價為當，請論以接續犯而以一罪
    論。
四、至告訴意旨雖指訴被告在直播時滑開告訴人之臉書頁面以及
    被告與告訴人之對話紀錄之行為，另涉犯個人資料保護法第
    41條非公務機關未於蒐集特定目的必要範圍內利用個人資料
    罪嫌。惟查，告訴人之臉書頁面上固有告訴人之姓名、現居
    地等資料，然此部分資訊既係經張貼於告訴人之臉書頁面可
    供不特定多數人觀覽，自難認被告公開告訴人之臉書頁面有
    何違反非公務機關未於蒐集特定目的必要範圍內利用個人資
    料罪嫌；另就被告公開其與告訴人之對話紀錄部分，已為被
    告所否認，則被告是否有公開對話紀錄，已非無疑。縱認被
    告確有公開其與告訴人間之對話紀錄，惟證人李宗達於偵查
    中證稱：伊看直播時，因為被告滑的很快，伊不確定被告是
    否有將告訴人的地址及電話呈現在螢幕前等語，是被告是否
    有違反非公務機關未於蒐集特定目的必要範圍內利用個人資
    料罪嫌，更非無疑，然此部分若成立犯罪，與前揭公然侮辱
    罪嫌部分為想像競合之裁判上一罪，爰不另為不起訴之處分
    ，併此敘明。
五、依刑事訴訟法第251條第1項提起公訴。
　  此　致
臺灣南投地方法院
中　　華　　民　　國　 111　　年　　9 　　月　　5 　　日
　　　　　　　　　　　　　檢　察　官  蘇厚仁
本件證明與原本無異
中　　華　　民　　國　 111　　年　　9 　　月　　21　　日
                          書　記　官  陳俐伶
附錄本案所犯法條：
刑法第309條第1項
中華民國刑法第309條
公然侮辱人者，處拘役或 9 千元以下罰金。
以強暴犯前項之罪者，處 1 年以下有期徒刑、拘役或 1 萬 5
千元以下罰金。